【裁判字號】    89,易,65
【裁判日期】    890214
【裁判案由】    台灣地區與大陸地區人民關係條例
【裁判全文】
臺灣臺北地方法院刑事判決              八十九年度易字第六五號
    公  訴  人  臺灣臺北地方法院檢察署檢察官
    被      告  甲○○
    選任辯護人  邱一峰
右列被告因台灣地區與大陸地區人民關係條例案件，經檢察官聲請以簡易判決處刑（
八十八年度偵字第一八八五六號），本院台北簡易庭認檢察官之請求顯有不當，移送
本院刑事庭適用適當程序審判之。
    主      文
甲○○違反不得僱用大陸地區人民在台灣地區從事未經許可之工作之規定，處罰金新
台幣陸萬元。如易服勞役以新台幣玖佰元即銀元參佰元折算壹日。
    事      實
甲○○為台北市○○○路○段二一六巷三二弄六號梅村日本料理店之店長，知悉曾在
該料理店擔任廚師之乙○○之妻丙○○為大陸地區人民，且明知不得僱用大陸地區人
民在台灣地區從事未經許可之工作，竟於八十八年七月二十一日起，僱用丙○○在梅
村日本料理店擔任打掃清潔工作，每日工資以新台幣五百元計算。至同年月二十七日
下午五時四十分許，在梅村日本料理店內為警查獲，案由台北市政府警察局萬華分局
移送台灣台北地方法院檢察署，檢察官偵查後聲請以簡易判決處刑，本院台北簡易庭
認檢察官之請求顯有不當，移送本院刑事庭。
    理      由
一、訊據被告甲○○否認有僱用丙○○之行為，辯稱：「丙○○只是去找朋友聊天」
    、「我沒說要發工資給他」「有時我們剛好在吃飯，就會順便請他吃便飯」等語
    。本院傳訊丙○○之夫乙○○，其稱：「那時我在另一家店上班，我太太要帶小
    孩，怎會去上班」，惟查被告在本院提出乙○○與丙○○之結婚公證書影本，被
    告在結婚儀式蓋印擔任證人，結婚公證書內載明丙○○為大陸地區人民，故被告
    知悉其身分。丙○○被查獲時在警訊供稱其受僱在梅村日本料理店內負責店內打
    掃清潔工作，每日工資新台幣五百元。而被告在警訊中供稱丙○○在梅村日本料
    理店打工，已工作一星期，因丙○○是以前同事（指乙○○）的太太，所以不好
    意思拒絕。二人所供相符合。被告在本院所辯顯為事後避卸之詞，無可採信，另
    證人乙○○之證述亦為串飾之詞，難予採信，被告明知丙○○為大陸地區人民，
    未獲工作之許可，而予以僱用，其罪證明確，犯行堪予認定。
二、核被告所為係違反台灣地區與大陸地區人民關係條例第十五條第四款不得僱用大
    陸地區人民在台灣地區從事未經許可之工作之規定，應成立同條例第八十三條第
    一項之罪。爰審酌被告犯罪之動機、目的、手段、所生危害、與大陸地區人民之
    關係，犯罪後之態度及其他一切情狀，量處如主文所示之刑，並諭知易科罰金之
    折算標準以示儆懲。
據上論斷，依刑事訴訟法第四百五十二條、第二百九十九條第一項前段、台灣地區與
大陸地區人民關係條例第十五條第四款、第八十三條第一項、刑法第十一條前段、第
四十二條第二項、罰金罰鍰提高標準條例第二條、現行法規所定貨幣單位折算新台幣
條例第二條判決如主文。
本案經檢察官詹駿鴻到庭執行職務
中      華      民      國      八十九      年     二     月    十四    日
                                      臺灣臺北地方法院刑事第五庭
                                          法  官  吳  昆  榮
右正本證明與原本無異。
如不服本判決，應於判決送達後十日內，向本院提出上訴狀。
                                          書記官  殷  玉  芬
中      華      民      國      八十九      年     二     月    十五    日
臺灣地區與大陸地區人民關係條例第十五條
  左列行為不得為之：
  一、使大陸地區人民非法進入臺灣地區。
  二、招攬臺灣地區人民未經許可使之進入大陸地區。
  三、使大陸地區人民從事未經許可或與許可目的不符之活動。
  四、僱用大陸地區人民從事未經許可或與許可範圍不符之工作。
  五、居間介紹他人為前款之行為。
台灣地區與大陸地區人民關係條例第八十三條
違反第十五條第四款或第五款規定者，處一年以下有期徒刑、拘役或科或併科新台
幣三十萬元以下罰金。
  意圖營利而違反第十五條第五款規定者，處三年以下有期徒刑、拘役或科或併科新
 台幣六十萬元以下罰金。
  法人之代表人、法人或自然人之代理人、受僱人或其他從業人員，因執行業務犯前
 二項之罪者，除處罰行為人外，對該法人或自然人並科以前二項所定之罰金。但法
人之代表人或自然人對於違反之發生，已盡力為防止行為者，不在此限。


司法院資訊處製作；財團法人民間司法改革基金會備份。
